【裁判字號】    97,消債更,108
【裁判日期】    980624
【裁判案由】    更生
【裁判全文】
臺灣桃園地方法院民事裁定           97年度消債更字第108號
聲  請  人
即  債務人  甲○○
上列當事人因消費者債務清理事件聲請更生，本院裁定如下：
    主  文
債務人甲○○自中華民國九十八年六月二十五日上午十二時起開
始更生程序。
命司法事務官進行本件更生程序。
    理  由
一、按法院開始更生程序之裁定，應載明其年、月、日、時，並
    即時發生效力。次按法院裁定開始更生或清算程序後，得命
    司法事務官，進行更生或清算程序，必要時，得選任律師、
    會計師或其他適當之自然人或法人一人為監督人或管理人。
    消費者債務清理條例第45條第1 項、第16條第1 項分別定有
    明文。
二、聲請人即債務人聲請略以：聲請人前曾於民國95年6 月間依
    照中華民國銀行公會會員辦理消費金融案件無擔保債務協商
    機制與台新銀行成立協商，協商條件為月付新台幣（下同）
    24,459元本即高於聲請人之所得，惟聲請人目前並無固定收
    入，且勞保老年給付亦已用鑿，每月僅能負擔3,000 元的支
    出，但還是需要家人的資助，故聲請人無法繼續履行原協商
    條件，顯係因非可歸責於己之事由致履行有重大困難。而其
    無擔保或無優先權之債務總額未逾1,200 萬元，復未經法院
    裁定開始清算程序或宣告破產，爰請求准予裁定開始更生等
    語。
三、按消費者債務清理條例立法意旨，乃在幫助陷於經濟上困境
    之債務人，得藉由更生或清算程序，走出經濟困境，避免走
    向絕路，實現憲法所保障之生命權。經查：聲請人所主張之
    上開事實，業據提出財產狀況說明書、債權人及債務人清冊
    、財產歸屬清單資料、綜合所得稅各類所得資料清單、財團
    法人金融聯合徵信中心信用報告、95年消費金融案件無擔保
    債務協商機制協議書、租賃契約書、水電瓦斯電信帳單收據
    協議書及本票等影本為證，核無不實。而聲請人於95年間依
    中華民國銀行公會會員辦理消費金融案件無擔保債務協商機
    制與最大債權金融機構台新銀行成立協商條件為月付24,459
    元，惟依債權人台新銀行所提出之聲請人收入證明切結書所
    示，聲請人本即陳明每月收入為15,000元，收入來源為家人
    資助等語，又觀之聲請人所提出之財政部台北市國稅局96年
    度、95年度綜合所得稅各類所得資料清單所示，96年度總收
    入3,712元、95年度總收入1,165元，足徵聲請人所前揭所稱
    每月收入低於上開每月協商債務金額24,459元等情，堪信屬
    實，益徵上開協商債務成立之初，並未考量聲請人之還款能
    力，應可認符合消費者債務清理例第151 條第5 項「因不可
    歸責於己之事由，至履行顯有重大困難」之規定。至於聲請
    人現任職於偉德國際有限公司，投保薪資為11,100元等請，
    固有聲請人所提出之自願職災被保險人投保資料明細在卷可
    稽，又依行政院每人最低生活費用9,829 元計算，聲請人於
    支出最低必要生活費用後僅餘1,271 元，更遑論負擔上開協
    商成立之債務金額，亦可認符合消費者債務清理例第151 條
    第5 項「因不可歸責於己之事由，至履行顯有重大困難」之
    規定。復依聲請人所提出之財政部臺灣省台北市國稅局財產
    歸屬資料清單觀之，聲請人名下亦別無其他資產可供清償債
    務。綜上所述，堪認本件聲請人確有不能清償債務之情事，
    此外，本件又查無聲請人有消費者債務清理條例第6 條第3
    項、第8 條或第46條各款所定駁回更生聲請之事由存在，則
    聲請人聲請更生，應屬有據，並依首揭規定命司法事務官進
    行本件更生程序，爰裁定如主文。
中    華    民    國    98    年    6     月   24     日
                  民事第二庭  法  官  卓立婷
上為正本係照原本作成
本件不得抗告
本裁定已於九十八年六月二十五日上午十二時公告
中    華    民    國    98    年    6     月    25    日
                              書記官  黃進傑


司法院資訊處製作；財團法人民間司法改革基金會備份。
